【裁判字號】    95,訴,1086
【裁判日期】    951030
【裁判案由】    偽造貨幣
【裁判全文】
臺灣桃園地方法院刑事判決              95年度訴字第1086號
公  訴  人  台灣桃園地方法院檢察署檢察官
被      告  丁○○
                    之2號
                    （另案在台東岩灣分監執行中）
指定辯護人  陳河泉律師
上列被告因偽造貨幣案件，經檢察官提起公訴（95年度偵字第31
13號），本院判決如下︰
    主  文
丁○○行使偽造之通用紙幣，累犯，處有期徒刑年拾月。扣案
偽造之面額為新台幣壹仟元通用紙幣貳張（號碼分別為AR191562
VC、EL807311XD）及新台幣伍佰元通用紙幣張（號碼為CS6442
84UF貳張、AQ054083VC壹張）均沒收。
    事  實
一、丁○○前有賭博、竊盜案件等前科，又因毒品危害防制條例
    、竊盜及偽造文書等案件，經本院分別91年度桃簡字第267
    號、89年度訴字第867 號、89年度訴字第905 號判決判處有
    期徒刑6 月、7 月、5 月、8 月確定，經定應執行有期徒刑
    2 年，於民國89年11月29日入監執行，92年3 月4 日假釋出
    監，於92年6 月2 日假釋期滿，假釋期滿未經撤銷假釋，未
    執行之刑，以已執行論；另因槍砲彈藥刀械管制條例案件，
    經本院以89年度易字第2899號判處拘役30日，於92年3 月4
    日入監執行，於92年4 月5 日執行完畢；復因毒品危害防制
    條例案件，經本院以93年度易字第325 號及93年度訴字第22
    6 號判決分別判處有期徒刑7 月、9 月確定，經定應執行有
    期徒刑1 年3 月，於93年7 月5 日入監執行，94年8 月1 日
    執行完畢（構成累犯）；另因毒品危害防制條例案件，經本
    院以95年度訴字第784 號判處有期徒刑1 年5 月確定，目前
    仍在執行中。詎猶不知悔改，意圖供行使之用，於95年1 月
    間某日，在桃園縣中壢市○○路上某家電子遊藝場內，以新
    台幣（下同）1,000 元之代價，向某姓名年籍不詳綽號「小
    黑」之成年男子收集面額1,000 元之偽造通用紙幣2 張及面
    額500 元之偽造紙幣3 張，復基於行使偽造貨幣之犯意，於
    95年1 月13日17時30分許，持面額500 元偽鈔1 張（號碼為
    CS644284UF），到桃園縣桃園市○○路48號「玉竹商店」，
    向乙○○○購買10元飲料1 瓶，並找零換得真鈔490 元，丁○○購買完畢後騎機車離開，在桃園市○○路與天祥三街口
    因行跡可疑遇警盤查，始悉上情，並扣得丁○○所有之面額
    1,000 元通用紙幣2 張（號碼分別為AR191562VC、EL807311
    XD）及500 元通用紙幣3 張（號碼為CS644284UF2 張、AQ05
    4083VC1 張）。
二、案經桃園縣政府警察局桃園分局報請台灣桃園地方法院檢察
    署檢察官偵查起訴。
    理  由
壹、程序方面：
一、按被告之自白，非出於強暴、脅迫、利誘、詐欺、疲勞訊問
    、違法羈押或其他不正之方法，且與事實相符者，得為證據
    ，刑事訴訟法第156 條第1 項定有明文。查本件被告丁○○
    於95年1 月14日1 時至1 時23分、同日12時0 分至12時15分
    、同日13時10分至13時25分所為之警詢筆錄，被告於本院審
    理中先後辯稱：上開警詢筆錄皆無證據能力，係抓到伊的警
    察與埔子派出所的所長用腳踢伊胸部，打伊的手掌，之前作
    過1 次筆錄伊沒有承認，分局認為罪證不足，退回派出所再
    作1 次筆錄，作第2 次筆錄時將罪證加進去，警員係在作第
    1 次筆錄時踢伊的；伊是在95年1 月14日早上吃完早餐後，
    天已經亮了，被警局的所長刑求，所長踢伊胸部1 腿，另1
    位警員打伊胸部2 拳；伊在製作筆錄時，警員甲○○、丙○○叫伊將手放在背後，做筆錄做到一半時，警員有將錄音帶
    中斷，係為了要跟伊討論要做如何之供述，案件被移送至分
    局時，伊有說筆錄不實在，案件又被送回派出所，到派出所
    時，所長有踢伊1 腳，還有警員打伊胸部2 拳，並且員警還
    有罵三字經說筆錄改了又改，上次法庭在勘驗筆錄時，伊有
    聽見罵這1 句，不清楚是做第幾次筆錄時錄到的云云（見本
    院卷第47頁、第59頁、第117 頁）云云。經查：
  (一)按刑事訴訟法第100 條之1 第1 項固明定：「除急迫情況且
    經記明筆錄者外，訊問被告，應全程連續錄音；必要時並應
    全程連續錄影，刑事訴訟法第100 條之2 準用同法第100 條
    之1 第1 項訂有明文。所謂未全程連續錄音，其情形包含筆
    錄記載之詢問時間較長，而實際錄音之時間較短；錄音內容
    含混雜亂而難聽辯；筆錄部分內容因操作失當而遭消音或覆
    蓋，及錄音內容中間或部分有暫停錄音等各情形在內。考上
    開規定之立法目的，在於建立詢問筆錄之公信力，並擔保詢
    問程序之合法正當；亦即在於擔保犯罪嫌疑人對於詢問之陳
    述，係出於自由意思及筆錄所載內容與其陳述相符，如被告
    之陳述係基於自由意思而非出於不正之方法，且其陳述與事
    實相符，縱令對其詢問時未經全程連續錄音或錄影，或事後
    無法提出錄音帶以供勘驗比對，致詢問程序不無瑕疵，仍難
    謂其於警詢供述之筆錄無證據能力，此有最高法院88年度台
    上字第5762號、89年度台上字第3878號判決意旨可資參考。
    被告雖辯稱：95年1 月14日1 時至1 時23分所為之警詢筆錄
    有中斷，係因員警要與伊商量要如何供述云云。惟查，被告
    於95年1 月14日1 時至1 時23分許所製作之警詢筆錄，經本
    院勘驗錄音帶結果，於中間曾有切斷，此有本院勘驗筆錄附
    卷可稽（見本院卷第57頁至第58頁，第61頁至第66頁），惟
    據證人即製作筆錄之員警丙○○、甲○○於本院審理時結證
    ：因為時間已久，已經忘記為何當時錄音帶有中斷，但通常
    係因為錄音帶要換面或是受訊問人要上廁所才會中斷，渠等
    與被告無冤無仇，即使被告不承認，渠等亦會移送，並不會
    故意叫被告作假筆錄，如果有跟被告商量好要如何供述，就
    不會有第3 次、第4 次的筆錄等語（見本院卷第114 頁、第
    121 頁至第123 頁），參酌被告於錄音中斷前即已坦承收集
    偽鈔之情事，且對於上開偽鈔之來源業已供述明確，警察實
    無必要在被告坦承犯行後，再中斷錄音與被告討論案情，是
    被告辯稱該次中斷係因員警為了與其討論應如何作答等情，
    顯與常情不合，本件被告警詢雖有違反應全程連續錄音之瑕
    疵，然本院審酌前開錄音中斷之原因，就個人基本人權之保
    障及社會安全之維護，依比例原則及法益權衡原則，認被告
    警詢之自白，仍有證據能力。
  (二)被告雖辯稱：伊製作警詢筆錄時曾遭受刑求云云。惟據證人
    甲○○於本院審理時證述：伊負責製作被告之警詢筆錄，製
    作過程中被告之精神狀況正常，並沒有提藥之情形，且筆錄
    都是採一問一答方式，依照被告之意思記載，都是依照被告
    自由的陳述，作筆錄時還有請被告抽煙、喝水，伊並沒有叫
    被告將雙手夾在後面，也沒有看見所長及同事打被告，案件
    是同事早上送到分局，頂多在下午之前就會退回，被告第3
    次、第4 次的筆錄並不是伊作的等語（見本院卷第111 頁、
    第115 頁至第118 頁），證人丙○○於本院審理時證述：為
    被告製作筆錄時，被告的意識清醒，該次的筆錄都是被告自
    己陳述，並不會與被告商量如何做筆錄，案件送到刑事組時
    ，可能因為證據不足夠，而被刑事組退回補強，如果要與被
    告商量如何做筆錄的話，就不會再製作第3 、4 次筆錄等語
    （見本院卷第120 頁至第124 頁），證人甲○○、丙○○均
    一致證稱未對被告誘導或強暴、脅迫，況被告於前開警詢後
    ，旋即於同日接受檢察官訊問，而被告對於被刑求之情節及
    時間，於本院準備程序及審理中供述之內容亦不一致，已有
    瑕疵，苟其確受員警不正取供而承認行使偽造通用貨幣罪，
    衡情當會立即向檢察官申告前開情事，供檢察官即刻查證其
    言之真假以還其清白，然被告竟於嗣後檢察官訊問時未曾提
    及有何遭警刑求之事（見偵卷第45頁），反於其於本院95年
    7 月6 日準備程序時，始突然憶起其警詢所陳係遭員警不當
    取供所致，至為荒謬，其前開抗辯，顯為嗣後推諉之詞，要
    無可採。再姑不論行使偽造通用貨幣為重罪，一般人絕無可
    能輕易自承涉犯前開犯行，而依被告所陳，其僅因員警命其
    將雙手反置背後此等輕微侵犯即坦承收集及行使偽造通用貨
    幣重罪，顯與情理有違，甚且觀諸被告第1 次警詢筆錄僅記
    載不同意夜間詢問，第2 次警詢筆錄被告已就所涉犯之犯罪
    事實坦承不諱，第3 次警詢筆錄係警員將偽鈔送至郵局作初
    步確認後，認定為偽鈔，而請被告作再次確認，第4 次警詢
    筆錄係關於偽鈔防偽線及色澤之問題，是就警員丙○○所補
    作之第3 次、第4 次警詢筆錄，僅係確認所查獲是否為偽鈔
    ，而非被告否認犯行下，再為更改之警詢筆錄，另經本院勘
    驗被告95年1 月14日1 時至1 時23分之警詢筆錄，並無聽見
    有員警罵三字經說筆錄改了又改等情，被告空言錄音帶中有
    錄到員警對其辱罵，顯與事實不合，且經本院再次與被告確
    認後，被告另更改為係在作第3 、4 次筆錄時聽到的（見本
    院卷第127 頁），足證被告所稱刑求情節，皆係臨訟編撰之
    詞，不足採信；再者，據證人甲○○證述本案係於95年1 月
    14 日 早上才送至分局，被告卻辯稱14日天亮吃完早餐後即
    遭到警員刑求，然被告所辯遭刑求之時間，本案尚未移送至
    分局，而被告已於第2 次製作筆錄時（即95年1 月14日1 時
    至1時23 分）坦承犯行，對於已坦承犯行之受訊問人，警員
    何需於製作筆錄完後且相隔數小時後刑求，顯與常情不合，
    況如前所述，果被告確受員警不正取供，於遇有自清機會，
    當會極力澄清，然被告於其後檢察官偵查中均未曾提及員警
    不正取供情事，被告所稱遭警刑求一節，要屬臨訟杜撰之詞
    ，自無可採；另衡諸當時所已存之證據前提下，以經驗法則
    判斷，警察已經可以依據被告所坦認部分及被害人之指述移
    送被告，而不必要再以刑求方式取得被告之警詢自白，是被
    告所辯警詢遭刑求之詞，已經與經驗與論理法則不合。
  (三)至於辯護人雖辯稱：警員之問題係事先擬好，惟被告若未回
    答問題之前，警員如何預知被告的答案，而繕打好接下應詢
    問何問題，顯見警詢筆錄之證據能力有問題云云。經本院勘
    驗被告於95年1 月14日1 時至1 時23分所為之警詢筆錄，依
    警員詢問之方式觀之，警員所詢問之問題應係事先擬好，此
    有本院勘驗筆錄附卷可稽（見本院卷第57頁），據證人甲○○、丙○○於本院審理時證述：作筆錄時有同步錄音，伊先
    作問題的草稿，答的部分被告回答後再做繕打，有部分的問
    題還沒有錄音前就打好了，中間如果有要補問再補打等語（
    見本院卷第114 頁、第122 頁），參諸被告陳述方式非逐字
    朗誦，而係以口語方式回答，警員發問或被告回答均語氣平
    順，態度和緩，並無任何脅迫語氣，是縱使警員先將詢問之
    問題繕打完畢，亦仍難謂其自白之筆錄，無證據能力。
  (四)從而，揆諸前述，被告於警詢時之陳述雖有未連續錄音之情
    形，然該陳述既非出於不正方法所為，本院復斟酌員警未依
    法連續錄音之瑕疵情節、主觀意圖、侵害被告權益之輕重，
    對被告在訴訟上防禦不利益之程度，及公共利益之均衡維護
    等具體情節認定，認被告於警詢時所為自白應具有證據能力
    。
二、證人乙○○○於偵查中之證述具有證據能力：
  (一)按被告以外之人於審判外之言詞或書面陳述，除法律有規定
    者外，不得作為證據，刑事訴訟法第159條第1項固有明文，
    惟被告以外之人於偵查中向檢察官所為之陳述，除顯有不可
    信之情況者外，得為證據；另被告以外之人於檢察事務官、
    司法警察官或司法警察調查中所為之陳述，與審判中之陳述
    不符時，其先前之陳述具有較可信之特別情況，且為證明犯
    罪事實存否所必要者，得為證據。同法第159 條之1 、第15
    9 之2 亦有明文可參。而依159 條之1 傳聞法則例外之立法
    理由，乃檢察官代表國家偵查犯罪，原則上能遵守法定程序
    ，且被告以外之人如具有具結能力，仍應依法具結，以擔保
    其據實陳述。故該條第2 項規定「除顯有不可信之情況外」
    ，應係指被告以外之人於偵查中向檢察官所為之陳述，不論
    是言詞或書面，有未遵守法律規定之情形，即檢察官於偵查
    中所為之證據調查，須係出於違法取供者或具有具結能力之
    被告以外之人，未依法命其具結之情況，始無證據能力。
  (二)證人乙○○○於95年3 月3 日在臺灣桃園地方法院檢察署，
    經檢察官告知具結義務及偽證罪之處罰，並依法具結而為陳
    述，此有卷附上開偵訊筆錄及證人結文在卷可參，此部分亦
    未經檢察官、被告就其證據能力表示異議，復未據被告就前
    開證人乙○○○之陳述是否顯有不可信之狀況詳加釋明，參
    以上揭法條規定，本院亦得以證人乙○○○於偵查中之證述
    採為本件證據。
三、中央印製廠95年2 月27日中印發字第0950000961號函，係鑑
    定被告所持有之紙鈔是否為偽鈔，核其本質，乃為被告以外
    之人於審判外之書面陳述，依刑事訴訟法第159 條第1 項之
    規定，不具證據能力，惟檢察官及被告、辯護人於本院行準
    備程序及審理時均同意將其作為證據使用，且該函與檢察官
    主張之事實有關聯性，而中央印製廠作成前開函文時亦無任
    何不適當之情況，依刑事訴訟法第159 條之5 第1 項規定，
    有證據能力。
四、扣案偽鈔5 張，並非供述證據，無傳聞法則之適用，與本案
    具有關聯性，且上開物證經合法取得，具有證據能力。
貳、實體方面：
一、訊據被告固坦承於95年1 月13日17時30分許，在桃園縣桃園
    市○○路48號「玉竹商店」，以500 元之紙鈔1 紙向乙○○○購買10元飲料後，並找得零錢490 元等情，惟矢口否認有
    收集及行使偽造通用紙幣之犯行，辯稱：伊係從事擺地攤工
    作，警員從伊身上所查獲之偽鈔係賣衣服時，客人交付給伊
    ，並非伊持真鈔向他人換來的云云。
二、經查：
  (一)本案為警查扣之面額1,000 元通用紙幣2 張（號碼分別為AR
    191562VC、EL807311XD）及500 元通用紙幣3 張（號碼為CS
    644284UF2 張、AQ054083VC1 張），經送請中央印製廠鑑定
    結果：該5 張偽鈔均以彩色雷射輸出方式仿印，無凹版印紋
    凸起效果；紙張非鈔卷紙，水印以灰色墨在紙張背面仿製，
    安全線以抽離自真鈔100 元卷之折光變色安全線將其切割後
    再黏貼於紙張正面仿造；左下角面額數字以雷射輸出方式仿
    折變色油墨，均屬偽鈔一節，有該廠95年2 月27日中印發字
    第095000 0961 號函在卷可佐（參偵卷第67頁），故前開扣
    案之千元紙幣及500 元紙幣均屬偽鈔之一情，堪以認定。
  (二)被告雖以前揭前情置辯，惟被告於警詢時供述：伊持有之偽
    鈔係在桃園縣內壢忠孝路上1 家電子遊戲場內，有1 名綽號
    叫小黑男子向伊推銷，伊用1,000 元新台幣跟小黑換4,000
    元偽鈔，伊在跟小黑換鈔票時，小黑有說這是偽鈔，伊只有
    使用過1 次，即是今日被警察查獲這1 次等語（見偵卷第7
    頁至第11頁），核與證人甲○○於本院審理時證述：伊與同
    事在路上看見被告形跡可疑，原以為被告係要去買毒品，就
    跟著被告到1 家雜貨店，看見被告進去一下子就出來，後來
    又要到經國路敏盛醫院前面的路邊攤買東西，伊就出示證件
    ，要對被告盤查，被告就拿出皮夾要拿證件，伊看見被告皮
    夾內的鈔票顏色比較深，就請被告將鈔票拿出來，看見鈔票
    上的號碼都是一樣，且油墨模糊，才知道是偽鈔，印象中被
    告皮夾內都是偽鈔，沒有真鈔等語（見本院卷第108 頁至第
    109 頁），證人丙○○於本院審理時證述：偽鈔用肉眼判斷
    與一般鈔票差很多，摸起來紙質比較粗糙，也比較厚等語（
    見本院卷第121 頁），證人乙○○○於本院審理時證述：被
    告當天拿500 元向伊購買1 瓶10元的飲料，伊拿出490 元找
    給被告，因為伊一直在講電話，並沒有注意到被告，伊也沒
    有仔細檢查紙鈔，並不知道是偽鈔，後來係警察告訴伊，伊
    才知道收到偽鈔等語（見本卷第124 頁至第127 頁），是以
    該偽鈔粗糙之程度，及其中2 張紙鈔號碼相同等情觀之，被
    告於取得當時自能清楚辨別係偽鈔，被告否認知悉所持有係
    偽鈔，顯無足採信。再者，以被告所供述其被查獲當日身上
    尚有真鈔約3 、4 千元（含500 元、1,000 元紙幣），其通
    常收到鈔票後，並不會檢查是否為真鈔等情視之，經本院詢
    問查獲之偽鈔從何而來，被告卻能清楚指出係當日擺地攤賣
    2 套套裝而獲得，1 套1,800 元，2 套3,600 元（見本院卷
    第132 頁），若被告真不知所持有係偽鈔，且於收到鈔票後
    不會檢查之情況下，被告於身上尚有其他鈔票下，卻能清楚
    指出所查獲之偽鈔係賣出何物品而獲得，顯與常情不合，另
    從桃園縣政府警察局桃園分局埔子派出所之扣押筆錄及贓物
    保管單觀之，本案從被告身上所查獲之現金除偽鈔及乙○○○找給被告之490 元外，並無其他金錢，而證人甲○○及丙○○亦證述：被告身上除查獲之偽鈔及490 元外，印象中沒
    有什麼錢等語，足證被告上開辯稱偽鈔係賣衣服所得，且身
    上尚有500 元、1,000 元之真鈔等情，顯係卸責之詞，洵非
    可採。
  (三)至於被告於警詢中供述：伊係用1,000 元真鈔換取4,000 元
    偽鈔云云，然警員從被告身上所查獲之偽鈔係1,000 元紙鈔
    2 張、500 元紙鈔3 張，總計為3,500 元，雖與被告所供述
    之偽鈔總額不符，然被告所換取之偽鈔，亦有可能未全數攜
    帶出門，或曾持以使用，然於無證據證明被告曾另持以使用
    下，採取最有利於被告之標準，應以被告身上所查獲之偽鈔
    作為認定被告收集偽鈔之數額。
  (四)綜上所述，並互核被告警詢自白及如上補強證據，被告警詢
    自白尚無瑕疵，堪認與事實相符。是被告先前於警詢自白上
    開偽鈔係伊向小黑購得，且知悉係偽造1,000 元及500 元紙
    幣，並進而行使之犯行，堪予認定，本件事證明確，應依法
    論罪科刑。
三、按行為後法律有變更者，適用行為時之法律。但行為後之法
    律有利於行為人者，適用最有利於行為人之法律，刑法第2
    條第1 項定有明文，此條規定乃與刑法第1 條罪刑法定主義
    契合，而貫徹法律禁止溯及既往原則，係規範行為後法律變
    更所生新舊法律比較適用之準據法，是刑法第2條 本身雖經
    修正，但刑法第2 條既屬適用法律之準據法，本身尚無比較
    新舊法之問題，應一律適用裁判時之現行刑法第2 條規定以
    決定適用之刑罰法律，先予辨明。又以本次刑法修正之比較
    新舊法，應就罪刑有關之共犯、未遂犯、想像競合犯、牽連
    犯、連續犯、結合犯，以及累犯加重、自首減輕暨其他法定
    加減原因（如身分加減）與加減例等一切情形，綜其全部罪
    刑之結果而為比較，且從刑附屬於主刑，除法律有特別規定
    者外，依主刑所適用之法律，最高法院95年5 月23日著有95
    年度第8 次刑庭會議決議可資參照。經查：
  (一)被告行為後，經總統於95年6 月14日公布之增訂刑法施行法
    第1 條之1 規定：「中華民國94年1 月7 日刑法修正施行後
    ，刑法分則編所定罰金之貨幣單位為新臺幣。94年1 月7 日
    刑法修法時，刑法分則編未修正之條文定有罰金者，自94年
    1 月7 日刑法修正施行後，就其所定數額提高為30倍。但72
    年6 月26日至94年1 月7 日新增或修正之條文，就其所定數
    額提高為3 倍。」，並自95年7 月1 日施行，依被告行為時
    之刑法第196 條第1 項所得併科罰金數額為銀元5,000 元，
    依罰金罰鍰提高標準條例第1 條前段規定得提高之倍數為2
    倍至10倍，即最高得併科罰金為50,000元，再依現行法規所
    定貨幣單位折算新臺幣條例第2 條折算為新臺幣後為新臺幣
    150,000 元，然依被告行為後之刑法施行法第1 條之1 第1
    項、第2 項但書規定，所得科罰金最高額提高為30倍即新臺
    幣150,000 元，故被告行為時之刑法第196 條第1 項與行為
    後之刑法第196 條第1 項之規定並無利或不利於被告之情形
    。
  (二)被告行為時之刑法第33條第5 款原規定為「主刑之種類如左
    ：五、罰金：1 元以上。」，嗣後刑法第33條第5 款修正為
    ：「主刑之種類如下：五、罰金：新臺幣1,000 元以上，以
    百元計算之」，是依修正後之法律，所得科處之罰金刑最低
    為新臺幣1,000 元，然依被告行為時之刑罰法律，即罰金罰
    鍰提高標準條例第1 條前段規定得提高之倍數為2 倍至10倍
    （就刑法分則之罰金總數部分）及刑法第33條第5 款規定之
    罰金最低額1 元計算，該罪之罰金刑最低額為銀元1 元，換
    算為新臺幣最低額僅為新臺幣3 元。因此，比較上述修正前
    、後之刑罰法律，自以被告行為時關於併科處罰金刑之法律
    較有利於被告。
  (三)累犯部分：刑法第47條累犯之規定於94年2 月2 日修正公布
    ，並於95年7 月1 日施行，修正前刑法第47條規定：「受有
    期徒刑之執行完畢，或受無期徒刑或有期徒刑一部之執行而
    赦免後，5 年以內再犯有期徒刑以上之罪者，為累犯，加重
    本刑至二分之一。」修正後刑法第47條第1 項規定：「受徒
    刑之執行完畢，或一部之執行而赦免後，5 年以內故意再犯
    有期徒刑以上之罪者，為累犯，加重本刑至二分之一」。
  (四)綜合上述各條文修正前、後之比較，揆諸前揭最高法院決議
    及修正後刑法第2 條第1 項前段、後段規定之「從舊從輕」
    原則，自應全部適用被告行為時之法律，即修正前刑法之相
    關規定予以論處。
四、按臺灣銀行發行之新臺幣係屬國幣，中央銀行發行新臺幣辦
    法第2 條定有明文。故被告意圖供行使之用而收集偽造之千
    元及五百元通用紙幣，嗣後並向被害人乙○○○購得飲料1
    瓶，並找得490 元，核其所為，係犯刑法第196 條第1 項之
    行使偽造通用紙幣既遂罪。被告意圖供行使之用而收集偽造
    通用紙幣後，復加以行使，其收集之低度行為，應為行使之
    高度行為吸收，不另論罪。被告前因毒品危害防制條例、竊
    盜及偽造文書等案件，經本院分別91年度桃簡字第267 號、
    89年度訴字第867 號、89年度訴字第905 號判決判處有期徒
    刑6 月、7 月、5 月、8 月，經定應執行有期徒刑2 年，於
    89年11月29日入監執行，92年3 月4 日假釋出監，於92 年6
    月2 日假釋期滿，假釋期滿未經撤銷假釋，未執行之刑，以
    已執行論；又因槍砲彈藥刀械管制條例案件，經本院以89年
    度易字第2899號判處拘役30日，於92年3 月4 日入監執行，
    於92年4 月5 日執行完畢；另因毒品危害防制條例案件，經
    本院以93年度易字第325 號及93年度訴字第226 號判決分別
    判處有期徒刑7 月、9 月確定，經定應執行有期徒刑1 年3
    月，於93年7 月5 日入監執行，94年8 月1 日執行完畢，有
    臺灣高等法院被告前案紀錄表在卷可稽，其於有期徒刑執行
    完畢後之5 年以內，再犯本件有期徒刑以上之罪，為累犯，
    應依法加重其刑。爰審酌被告收集偽鈔之數量，任意行使偽
    鈔危害交易安全，極易造成金融市場混亂，自無可取，惟被
    告實際加以行使之次數僅有1 次，所得非鉅，且旋為警查獲
    ，取回490 元返還被害人，所生危害不大，及其素行、犯罪
    動機、手段、目的，於事證明確下仍矢口否認犯行，犯後態
    度不佳，未見悔意等情，量處如主文所示之刑，以資懲戒。
    扣案之面額1,000 元通用紙幣2 張（號碼分別為AR191562VC
    、EL807311XD）及500 元通用紙幣3 張（號碼為CS644284UF
    2 張、AQ054083VC1 張），均係偽造之通用紙幣，依從刑附
    屬於主刑而不生新舊法比較問題，併依刑法第200 條規定宣
    告沒收。
據上論斷，應依刑事訴訟法第299 條第1 項前段，修正後刑法第
2 條第1 項前段、行為時刑法第196 條第1 項、第200 條、修正
前刑法第47條，罰金罰鍰提高標準條例第1 條前段，判決如主文
。
本案經檢察官蔡正雄到庭執行職務。
中    華    民    國    95    年    10    月    30    日
                  刑事第四庭  審判長法  官  黃斯偉
                                    法  官  陳心婷
                                    法  官  張淑華
以上正本證明與原本無異
如不服本判決書應於送達後10日內向本院提出上訴狀
                                    書記官  郭中明
中    華    民    國    95    年    10    月    31    日
附錄本案論罪科刑法條
中華民國刑法第196條
（行使收集或交付偽造變造通貨、幣券罪）
行使偽造、變造之通用貨幣、紙幣、銀行券，或意圖供行使之用
而收集或交付於人者，處3 年以上10年以下有期徒刑，得併科5
千元以下罰金。
收受後方知為偽造、變造之通用貨幣、紙幣、銀行券而仍行使，
或意圖供行使之用而交付於人者，處 5 百元以下罰金。
第 1 項之未遂犯罰之。


司法院資訊處製作；財團法人民間司法改革基金會備份。
